---
title: "Análisis de datos de estudiantes de la UTEM"
output: 
  flexdashboard::flex_dashboard:
    theme: spacelab
    source_code: embed
    orientation: rows
    vertical_layout: fill
runtime: shiny
---

```{r setup, include=FALSE}
library(plyr)
library(flexdashboard)
library(shinyWidgets)
library(shiny)
library(tidyverse)
library(janitor)
library(magrittr)
library(leaflet)
library(DT)
library(plotly)
library(shinydashboard)
library(knitr)
library(htmltools)
```

```{r global, include = FALSE}
estudiantes <- read.csv2("EstudiantesUtemPregradoDiurnoDesde2014.csv",fileEncoding='latin1',check.names=F)

estudiantes <- estudiantes %>%
    mutate(latitud_campus = case_when(
            campus == "PROVIDENCIA" ~ -33.43432589824217,
            campus == "MACUL" ~ -33.466004620965656,
            TRUE ~ -33.44836932283062
      ),
          longitud_campus = case_when(
            campus == "PROVIDENCIA" ~ -70.62557864602474,
            campus == "MACUL" ~ -70.5970461754169,
            TRUE ~ -70.65829166007629
      )
    )

#"https://github.com/altazor-1967/Comunas-de-Chile/blob/master/Latitud%20-%20Longitud%20Chile.csv"
LatLonChile <- read.csv2("Latitud - Longitud Chile.csv",fileEncoding='latin1',check.names=F)


LatLonChile <- LatLonChile %>%
  mutate(latitud = as.numeric(latitud),
         longitud = as.numeric(longitud)) %>%
  rename(latitud_comuna = latitud, longitud_comuna = longitud)

LatLonChile <- LatLonChile[, !names(LatLonChile) %in% c("cut", "provincia", "region")]

estudiantes <- merge(x = estudiantes, y = LatLonChile, by = "comuna")


sexo_list <- sort(unique(estudiantes$sexo))
nacionalidad_list <- sort(unique(estudiantes$nacionalidad))
carrera_list <- sort(unique(estudiantes$carrera))
facultad_list <- sort(unique(estudiantes$facultad))
comuna_list <- sort(unique(estudiantes$comuna))
region_list <- sort(unique(estudiantes$region))

sexo_list2 <- sort(unique(estudiantes$sexo))
nacionalidad_list2 <- sort(unique(estudiantes$nacionalidad))
carrera_list2 <- sort(unique(estudiantes$carrera))
region_list2 <- sort(unique(estudiantes$region))


sexo_list3 <- sort(unique(estudiantes$sexo))
nacionalidad_list3 <- sort(unique(estudiantes$nacionalidad))
escuela_list3 <- sort(unique(estudiantes$escuela))
region_list3 <- sort(unique(estudiantes$region))
```


# Home Page {data-icon="ion-home"}

```{r}
h2("Distribución de estudiantes de la UTEM", style = "text-align:center; font-weight:bold;")
h5("Análisis de datos de estudiantes de la UTEM (campus, carrera, región, género)", style = "text-align:center;")
```

## Column {.data-width=650}

```{r include_image, echo=FALSE}
img_file <- "FondoUTEM.png"
img_div <- div(
  style = "display:flex; justify-content:center;",
  img(src = img_file, style = "max-width:100%; opacity:0.5;")
)
img_div
```

```{r}
actionButton("show_popup1", "Estudiantes por Campus", style = "position: absolute; top: 35%; left: 10%; width: 275px")
actionButton("show_popup2", "Estudiantes por Región", style = "position: absolute; top: 45%; left: 10%; width: 275px")
actionButton("show_popup3", "Estudiantes por Carrera", style = "position: absolute; top: 55%; left: 10%; width: 275px")
actionButton("show_popup4", "Estudiantes por Carrera y género", style = "position: absolute; top: 65%; left: 10%; width: 275px")
actionButton("show_popup5", "Acerca de", style = "position: absolute; top: 75%; left: 10%; width: 275px")

observeEvent(input$show_popup1, {
  showModal(modalDialog(
    title = "Estudiantes por campus",
    p("En esta sección podrá consultar la cantidad de alumnos por Campus filtrando por género, carrera y nacionalidad."),
    footer = modalButton("Close")
  ))
})

observeEvent(input$show_popup2, {
  showModal(modalDialog(
    title = "Estudiantes por región",
    p("En esta sección podrá consultar la cantidad de alumnos por comuna filtrando por género, carrera, nacionalidad y región."),
    footer = modalButton("Close")
  ))
})


observeEvent(input$show_popup3, {
  showModal(modalDialog(
    title = "Estudiantes por carrera",
    p("En esta sección podrá consultar la cantidad de alumnos por carrera filtrando por género, nacionalidad, comuna y escuela"),
    footer = modalButton("Close")
  ))
})

observeEvent(input$show_popup4, {
  showModal(modalDialog(
    title = "Estudiantes por carrera y género",
    p("En esta sección podrá consultar la cantidad de alumnos por carrera y género."),
    footer = modalButton("Close")
  ))
})


observeEvent(input$show_popup5, {
  showModal(modalDialog(
    title = "Acerca de",
    p("Dashboard desarrollado como proyecto final del módulo 4 del diplomado de Análisis de Datos. Desarrollado por Marco Araya, Carolina Vera, Cristian Contreras, Fredy Zúñiga."),
    footer = modalButton("Close")
  ))
})
```

# Estudiantes por Campus {data-icon="ion-earth"}

## Inputs {.sidebar data-width="300"}

```{r}
pickerInput("sexo",
            label = "Seleccione género",
            choices = sexo_list,
            selected = sexo_list, 
            options = list(`actions-box` = TRUE),
          multiple = TRUE)
pickerInput("carrera",
            label = "Seleccione Carrera",
            choices = carrera_list,
            selected = carrera_list[1], 
            options = list(`actions-box` = TRUE,
                           `selected-text-format` = "count > 2"),
            multiple = TRUE)
pickerInput("nacionalidad",
            label = "Seleccione nacionalidad",
            choices = nacionalidad_list,
            selected = nacionalidad_list[1], 
            options = list(`actions-box` = TRUE,
                           `selected-text-format` = "count > 2"),
            multiple = TRUE)


actionButton("update1", "Update")


```

## Column

### Mapa de campus

```{r}
df_bar = eventReactive(input$update1, {
    estudiantesTmp <- estudiantes %>%
      filter(sexo %in% input$sexo,
             carrera %in% input$carrera,
             nacionalidad %in% input$nacionalidad) %>%
      group_by(campus, longitud_campus, latitud_campus) %>%
      summarise(cantidad = n())
  })


renderLeaflet({
leaflet() %>%
  #setView(lng = -71.1, lat =42.38, zoom =12) %>%
  addTiles() %>%
  addCircleMarkers(lng = ~longitud_campus,
             lat = ~latitud_campus,
             data = df_bar(),
             radius = ~sqrt(cantidad),
            popup = ~paste(
              "Campus: ", `campus`, "<br>",
              "Longitud: ", `longitud_campus`, "<br>",
              "Latitud: ", `latitud_campus`, "<br>",
            "Cantidad de estudiantes: ", `cantidad`
            )
            ) %>%
  addProviderTiles(providers$CartoDB.Positron)
})


```




# Estudiantes por región {data-icon="ion-earth"}

## Inputs {.sidebar data-width="300"}
```{r}
pickerInput("sexo2",
            label = "Seleccione género",
            choices = sexo_list2,
            selected = sexo_list2, 
            options = list(`actions-box` = TRUE),
          multiple = TRUE)
pickerInput("carrera2",
            label = "Seleccione Carrera",
            choices = carrera_list2,
            selected = carrera_list2, 
            options = list(`actions-box` = TRUE,
                           `selected-text-format` = "count > 2"),
            multiple = TRUE)
pickerInput("nacionalidad2",
            label = "Seleccione nacionalidad",
            choices = nacionalidad_list2,
            selected = nacionalidad_list2,
            multiple = TRUE)

pickerInput("region2",
            label = "Seleccione Región",
            choices = region_list2,
            selected = region_list2[1])


actionButton("update2", "Update")

```



## Column

### Mapa de estudiantes por región
```{r}

df_bar2 <- eventReactive(input$update2, {
    print(region_list3)
    print(input$region)
    estudiantesTmp <- estudiantes %>%
      filter(sexo %in% input$sexo2,
             carrera %in% input$carrera2,
             nacionalidad %in% input$nacionalidad2,
             region %in% input$region2
             ) %>%
      group_by(comuna, longitud_comuna, latitud_comuna) %>%
      summarise(cantidad = n())
  })

renderLeaflet({
leaflet() %>%
  #setView(lng = -71.1, lat =42.38, zoom =12) %>%
  addTiles() %>%
  addMarkers(lng = ~longitud_comuna,
             lat = ~latitud_comuna,
             data = df_bar2() ,
            popup = ~paste(
              "Comuna: ", `comuna`, "<br>",
              #"Región: ", `region`, "<br>",
              "Longitud: ", `longitud_comuna`, "<br>",
              "Latitud: ", `latitud_comuna`, "<br>",
            "Cantidad de estudiantes: ", `cantidad`
            )
            ) %>%
  addProviderTiles(providers$CartoDB.Positron) %>%
  addMiniMap()
})



```










# Estudiantes por carrera {data-icon="ion-earth"}

## Inputs {.sidebar data-width="300"}
```{r}
pickerInput("sexo3",
            label = "Seleccione género",
            choices = sexo_list3,
            selected = sexo_list3, 
            options = list(`actions-box` = TRUE),
          multiple = TRUE)
pickerInput("nacionalidad3",
            label = "Seleccione nacionalidad",
            choices = nacionalidad_list3,
            selected = nacionalidad_list3[1], 
            options = list(`actions-box` = TRUE),
            multiple = TRUE)

pickerInput("region3",
            label = "Seleccione Comuna",
            choices = region_list3,
            selected = region_list3[13], 
            options = list(`actions-box` = TRUE,
                           `selected-text-format` = "count > 2"),
            multiple = TRUE)

pickerInput("escuela3",
            label = "Seleccione Escuela",
            choices = escuela_list3,
            selected = escuela_list3, 
            options = list(`actions-box` = TRUE,
                           `selected-text-format` = "count > 2"),
            multiple = TRUE)


actionButton("update3", "Update")



```



## Column

### Gráfico barra de estudiantes por carrera

```{r}

df_bar3 = eventReactive(input$update3, {
    estudiantesTmp <- estudiantes %>%
      filter(sexo %in% input$sexo3,
             nacionalidad %in% input$nacionalidad3,
             region %in% input$region3,
             escuela %in% input$escuela3
             ) #%>%
      #group_by(comuna) %>%
      #count()
      #summarise(n = n()) #%>%
      #filter(cantidad > 500)
  })


renderPlotly({
p1 <- ggplotly(
  ggplot(data = df_bar3(), mapping = aes(x=carrera, fill=factor(carrera))) +
  #  geom_bar()
  geom_bar()+
  theme_bw() +
  labs(title = "Cantidad de estudiantes por carrera", 
     x = "Carrera", 
     y = "Cantidad",
     fill = "Carrera"
   ) +
  theme(
    axis.title = element_text(size=14,face="bold"),
    axis.text.x = element_blank(),
  )
) 
  })


```

# Distribución de estudiantes por carrera y género {data-icon="ion-stats-bars"}

## Inputs {.sidebar data-width="300"}
```{r}
pickerInput("sexo_line",
            label = "Seleccione género",
            choices = sexo_list,
            selected = sexo_list, 
            options = list(`actions-box` = TRUE),
            multiple = TRUE)

pickerInput("carrera_line",
            label = "Seleccione Carrera",
            choices = carrera_list,
            selected = carrera_list, 
            options = list(`actions-box` = TRUE,
                           `selected-text-format` = "count > 2"),
            multiple = TRUE)

actionButton("update_line", "Update")
```


## Column

### Gráfico para carreras elegidas por hombres
```{r}
df_line <- eventReactive(input$update_line, {
    estudiantes %>%
      filter(sexo %in% input$sexo_line,
             carrera %in% input$carrera_line) %>%
      group_by(carrera, sexo) %>%
      summarise(cantidad = n())
})

output$plot_men <- renderPlotly({
  df_men <- df_line() %>%
    filter(sexo == "Masculino")

  p_men <- ggplot(df_men, aes(x = carrera, y = cantidad, color = carrera, group = carrera)) +
    geom_point(size = 3, aes(text = paste("Carrera: ", carrera, "<br>Cantidad: ", cantidad, "<br>Género: Masculino"))) +
    labs(title = "Carreras elegidas por hombres",
         x = "Carrera",
         y = "Cantidad de estudiantes") +
    theme_minimal() +
    theme(axis.text.x = element_blank(),
          axis.ticks.x = element_blank())

  ggplotly(p_men, tooltip = "text")
})

plotlyOutput("plot_men")
```

## Column

### Gráfico para carreras elegidas por mujeres

```{r}
output$plot_women <- renderPlotly({
  df_women <- df_line() %>%
    filter(sexo == "Femenino")

  p_women <- ggplot(df_women, aes(x = carrera, y = cantidad, color = carrera, group = carrera)) +
    geom_point(size = 3, aes(text = paste("Carrera: ", carrera, "<br>Cantidad: ", cantidad, "<br>Género: Femenino"))) +
    labs(title = "Carreras elegidas por mujeres",
         x = "Carrera",
         y = "Cantidad de estudiantes") +
    theme_minimal() +
    theme(axis.text.x = element_blank(),
          axis.ticks.x = element_blank())

  ggplotly(p_women, tooltip = "text")
})

plotlyOutput("plot_women")
```

## Column

### Gráfico comparativo entre hombres y mujeres
```{r}
output$plot_comparative <- renderPlotly({
  df_comparative <- df_line() %>%
    filter(sexo %in% c("Masculino", "Femenino"))

  p_comparative <- ggplot(df_comparative, aes(x = carrera, y = cantidad, color = sexo, group = sexo)) +
    geom_line(size = 1.2) +
    geom_point(size = 3, aes(text = paste("Carrera: ", carrera, "<br>Cantidad: ", cantidad, "<br>Género: ", sexo))) +
    labs(title = "Comparación de carreras elegidas por género",
         x = "Carrera",
         y = "Cantidad de estudiantes") +
    theme_minimal() +
    theme(axis.text.x = element_blank(),
          axis.ticks.x = element_blank())

  ggplotly(p_comparative, tooltip = "text")
})

plotlyOutput("plot_comparative")
```



## Column

### Informacion de los registros seleccionados

```{r}
table_colnames <- c("Sexo", "Nacionalidad", "Comuna", "Región", "Carrera", "Escuela", "Facultad", "Campus")
df_table2 <- eventReactive(input$update_line, {
    estudiantes %>%
      filter(sexo %in% input$sexo_line,
             carrera %in% input$carrera_line) %>%
      select(sexo, nacionalidad, comuna, region, carrera, escuela, facultad, campus) %>%
    set_colnames(table_colnames)
  })
  
renderDT({
    datatable(df_table2(), 
            extensions = 'Buttons', 
            options = list(
              dom = 'Bfrtip',
              buttons = list(
                'copy', 'print', list(
                  extend = 'collection',
                  buttons = c('csv', 'excel', 'pdf'),
                  text = 'Download'
                )),
              paging = FALSE,
              searching = TRUE,
              orderClasses = TRUE))
  })
```

# Acerca de {data-orientation="rows" data-icon="fa-info-circle"}

### **DICCIONARIO DATA**

1) Los datos han sido proporcionados por dos integrantes del equipo que trabajan en la UTEM.
2) Las ubicación de las comunas de chile se obtuvo desde el siguiente link:
"https://github.com/altazor-1967/Comunas-de-Chile/blob/master/Latitud%20-%20Longitud%20Chile.csv"

Diccionario Data 

| Nombre Columnas             | Descripción                                                            |
|---------------------|---------------------------------------------------|
| **sexo**                     | Género del estudiante (por ejemplo, masculino, femenino, no específicado).                                                                  |
| **nacionalidad**             | Nacionalidad del estudiante (por ejemplo, chilena, argentina, peruana).                               |
| **comuna**                   | Comuna de origen del estudiante.                                       |
| **provincia**                | Provincia de origen del estudiante.                                    |
| **region**                   | Región de origen del estudiante.                                       |
| **carrera**                  | Carrera que está cursando el estudiante (por ejemplo, Ingeniería, Arquitectura, Derecho).                                                       |
| **escuela**                  | Escuela o departamento al que pertenece la carrera del estudiante.                                    |
| **facultad**                 | Facultad a la que pertenece la escuela del estudiante.                                            |
| **campus**                   | Campus universitario donde el estudiante está matriculado.              |
| **Latitud**                  | Coordenada de latitud del campus del estudiante.                    |
| **Longitud**                 | Coordenada de longitud del campus o del estudiante. |


### **METADATOS**


**Título:** "Análisis de datos de estudiantes de la UTEM (campus, carrera, comuna)"

**Resumen:**\
Este conjunto de datos proporciona información detallada sobre los estudiantes Utem, abarcando aspectos demográficos, académicos y geográficos. Las variables incluidas permiten un análisis exhaustivo de las características y distribuciones dentro de la población estudiantil.

Descripción de las Variables:
Sexo: Esta variable categórica indica el género del estudiante, que puede ser masculino, femenino u otro. Analizar esta variable permite observar la distribución de género dentro de la población estudiantil.

Nacionalidad: Variable categórica que especifica el país de origen de los estudiantes. Esto es crucial para entender la diversidad cultural y la presencia de estudiantes internacionales en la institución.

Comuna: También categórica, esta variable señala la comuna de residencia del estudiante, ofreciendo una perspectiva sobre la distribución geográfica a nivel local.

Región: Otra variable categórica que detalla la región de procedencia de los estudiantes, proporcionando un marco más amplio que la comuna para el análisis geográfico.

Carrera: Variable categórica que indica la carrera o programa académico en el que el estudiante está matriculado. Este dato es fundamental para evaluar la distribución de estudiantes entre diferentes disciplinas y programas.

Escuela: Esta variable categórica identifica la escuela o departamento académico al que pertenece la carrera del estudiante, permitiendo análisis específicos por unidades académicas.

Facultad: Similar a la escuela, esta variable categórica clasifica a los estudiantes según la facultad a la que pertenecen, facilitando el análisis a nivel de facultades.

Campus: Variable categórica que designa el campus universitario donde el estudiante está matriculado. Esto es esencial para analizar la distribución de estudiantes en distintos campus de la institución.

Latitud: Variable numérica continua que proporciona la coordenada de latitud del campus o lugar de residencia del estudiante. Este dato es útil para la geolocalización y análisis espacial.

Longitud: Complementando la latitud, esta variable numérica continua ofrece la coordenada de longitud. Juntas, estas coordenadas permiten mapear y visualizar geográficamente la distribución de los estudiantes.

Importancia del Análisis de estas Variables:
El análisis de estas variables permite obtener insights valiosos sobre la composición y características de la población estudiantil. Por ejemplo, la distribución por género (sexo) y nacionalidad ayuda a identificar la diversidad y equidad en la institución. Las variables geográficas (comuna, región, latitud, longitud) permiten evaluar la accesibilidad y cobertura territorial de la universidad. Las variables académicas (carrera, escuela, facultad, campus) facilitan el análisis del rendimiento académico, la demanda de programas específicos y la distribución de recursos académicos.

En resumen, este conjunto de datos es una herramienta poderosa para comprender mejor las características de la población estudiantil y apoyar la gestión académica y administrativa de la institución, como la planificación de recursos, políticas de inclusión y la mejora de la infraestructura educativa.


**Publicado:** 

**Date Created:** 

**Last Updated:** 

**Data Proviene de:** Universidad Técnologica Metropilitana Departamento

**Dueño Dataset :** Universidad Técnologica Metropolitana

**Desarrolladores:**

-   Marco Araya

-   Cristian Contreras

-   Carolina Vera

-   Fredy Zúñiga

| Dashboard version       | Dashboard upload date      |   Version note         |
|:-----------------------:|:--------------------------:|:----------------------:|
|1.0.0                    | 29/07/2024                 |   Official release     |
|0.5.0                    | 28/07/2024                 |  Working draft         |
